# 现金流量表资产相关的政府补助比较报表列式

提问人：michaelhtts 时间：2019-03-24 10:31:41
根据财政部会计司于 2018 年 9 月 7 日发布的《关于 2018 年度一般企业财务报表格式有关问题的解读》中关于具体报表项目的列报规定：（三）
关于政府补助在现金流量表中的列报企业实际收到的政府补助，无论是与资产相关还是与收益相关，在编制现金流量表时均作为经营活动产生的现金流量列报。如果公司以前年度的操作与之存在差异，资产相关的补助计入到了“收到的其他与筹资活动有关的现金”，年底在出报告的时候比较报表时： 1 、是否要将期初数据进行调整？还是保留期初的披露不动？目前查询的几个公告的案例是保留期初数据的 2 、如果需要调整，调整是否需要履行什么程序还是直接就调整过来？

回答人：chenyiwei
需要同步调整前期比较数据的列报。该事项理论上可作为会计政策变更处理（需履行会计政策变更的相关程序），但也可以简化处理，和本年度的报表格式的其他变更一样直接变更而仅说明 “本期财务报表中若干比较数据已经过重新编排以符合本年度的报告格式”。